【裁判字號】    97,訴,13
【裁判日期】    970327
【裁判案由】    損害賠償
【裁判全文】
臺灣基隆地方法院民事判決                97年度訴字第13號
原      告  甲○○
被      告  乙○○
上列當事人間損害賠償事件，經本院刑事庭移送前來（96年度附
民字第66號），本院於97年3月13日言詞辯論終結，判決如下：
    主  文
被告應給付原告新台幣貳拾肆萬參仟貳佰陸拾參元，及自民國九
十六年十月十六日起至清償日止，按年息百分之五計算之利息。
原告其餘之訴駁回。
訴訟費用由被告負擔十分之一，餘由原告負擔。
本判決原告勝訴部分，於原告以新台幣捌萬元為被告供擔保後，
得假執行。但被告如於假執行程序實施前，以新台幣貳拾肆萬參
仟貳佰陸拾參元為原告預供擔保，得免為假執行。
原告其餘假執行之聲請駁回。
    事實及理由
一、原告起訴主張被告前於民國96年2月3日下午3時30分許，在
    臺北縣瑞芳鎮○○路101之1號瑞隆貨櫃場，因被告向原告借
    錢未成發生衝突，被告乙○○竟基於傷害之故意，持七星劍
    1把朝原告揮砍，致原告受有左手腕切割傷（4公分長）合併
    尺骨末端骨折等傷害，經在現場附近聽聞衝突而趕到現場之
    黃清泉等人將兩人勸開，始停止毆打，並經本院以96年度易
    字第342號刑事判決判處被告乙○○有期徒刑肆月，如易科
    罰金，以新台幣壹仟元折算壹日，減為有期徒刑貳月，如易
    科罰金，以新台幣壹仟元折算壹日，嗣並經台灣高等法院以
    97年度上易字第2號刑事判決確定等情，為被告所不爭執，
    並經本院依職權調取上開刑事卷及刑事判決查閱屬實，堪信
    原告上開主張為真實。
二、按因故意或過失，不法侵害他人之權利者，負損害賠償責任
    ；不法侵害他人之身體或健康者，對於被害人因此喪失或減
    少勞動能力或增加生活上之需要，應負損害賠償責任；不法
    侵害他人之身體、健康者，被害人雖非財產上之損害，亦得
    請求賠償相當之金額，民法第184條第1項前段、第193條第1
    項、第195條第1項前段分別定有明文。是原告依上開規定，
    請求被告對其所受損害負賠償之責，洵屬有據，爰就原告各
    項請求金額有無理由，逐一說明如下：
  (一)醫療費用部分：
    原告請求被告給付其因本件受傷所支出之醫療費用合計新台
    幣（下同）5,461元部分，業據原告提出醫藥收據為證，並
    為被告所不爭執，應予准許。
  (二)看護費用部分：
    原告請求因本次手部骨折傷害而住院3日需他人照料之看護
    費用，以每日2,000元計算，被告應支付6,000元看護費用部
    分，業據原告提出台灣礦工醫院甲種診斷證明書為證，原告
    確實在96年2月3日急診入院，並接受骨折鋼釘內固定整復手
    術併石膏固定，於96年2月5日出院，有上開診斷證明書在卷
    可參。故原告受傷住院期間確實需要他人看護，以現今看護
    費用每日約2,000元計算，則原告請求3日看護費用6,000元
    ，洵屬有據，應予准許。
  (三)交通費用部分：
    原告請求其因本次傷害需至醫院就診所花費之車資合計
    3,960元部分，雖未提出其車資證明，惟本院斟酌原告所受
    之傷勢為左手腕切割傷（4公分長）合併尺骨末端骨折之傷
    害，除無法自行駕車前往醫院就診外，強要手部受傷患者搭
    乘公共汽車就醫亦屬苛求，且原告確實有前往醫院就診之醫
    療收據在卷可稽等一切情狀，依民事訴訟法第222條第2項規
    定，認原告請求依其醫療收據所示前往醫療院所期間（即自
    96年2月5日至96年5月18日該段期間）所支出之計程車費用
    3,960元，應屬可採，應予准許。
  (四)工作損失部分：
    原告主張其原以開貨櫃車為業，因左手骨折接受鋼釘內固定
    整復手術併石膏固定而無法動彈，於96年4月4日拔除鋼釘後
    ，現雖骨折癒合，但仍無法彎曲，仍需接受復健治療，在治
    療期間無法繼續開車為業，於96年9月5日門診診斷至少尚需
    3個月復健期間，故請求被告賠償其自96年2月3日起至96年8
    月5日止共184日之工作損失，以原告年收入253,600元計算
    ，被告應賠償原告工作損失127,842元（253,600/365×184
    ＝127,842元）部分，業據原告提出台灣礦工醫院甲種診斷
    證明書及原告各類所得扣繳暨免扣繳憑單各1紙為證，本院
    審酌原告所受為手部骨折傷害，定會影響原告原所從事之貨
    櫃車駕駛業務，及原告受傷前之收入暨醫囑應進行復健治療
    之期間等一切情狀，依民事訴訟法第222條第2項規定，認原
    告請求被告賠償其自96年2月3日起至96年8 月5日止共184日
    之工作損失127,842元，亦屬可採，應予准許。
  (五)慰撫金部分：
    按不法侵害他人之身體、健康者，被害人雖非財產上之損害
    ，亦得請求賠償相當之金額，民法第195 條第1 項前段定有
    明文。本件原告因被告故意傷害受有左手腕切割傷（4公分
    長）合併尺骨末端骨折之傷害，有台灣礦工醫院甲種診斷證
    明書在卷可證，則原告身體受傷之情況及精神上痛苦之程度
    ，要屬難受。本院審酌原告所受傷害之程度、治療及復健期
    間、被告侵害之行為出於故意、雙方之身分、社會地位、智
    識水準，認原告請求慰撫金100,000元為適當。
三、綜上所述，原告所得請求賠償之金額合計為243,263元（
    5,461 元＋6,000元＋3,960元＋127,842元＋100,000元＝
    243,263元）。從而，原告依侵權行為之法律關係，請求被
    告給付243,263元及自附帶民事起訴狀繕本送達翌日即96年
    10月16日起至清償日止，按年息5%計算之利息，為有理由，
    應予准許；逾此數額之請求，尚屬乏據，應予駁回。
四、本判決原告勝訴部分，原告陳明願供擔保請准宣告假執行，
    爰酌定相當擔保金額准許之；至原告敗訴部分，其假執行聲
    請失所附麗，應予駁回。並依職權宣告被告得預供擔保免為
    假執行。
五、據上論結：本件原告之訴為一部有理由，一部無理由，依民
    事訴訟法第79條、第390條第2項、第392條第2項，判決如主
    文。
中    華    民    國    97    年    3     月    27    日
                  民事庭法  官  林玉珮
以上正本係照原本作成。
對於本件判決如有不服，應於收受送達後20日內向本院提出上訴
書狀，敘述上訴之理由，上訴於臺灣高等法院。
中    華    民    國    97    年    3     月    27    日
                        書記官  洪福基


司法院資訊處製作；財團法人民間司法改革基金會備份。
